【裁判字號】    92,易,440
【裁判日期】    920602
【裁判案由】    傷害等
【裁判全文】
臺灣彰化地方法院刑事判決                          九十二年度易字第四四號
    公  訴  人  臺灣彰化地方法院檢察署檢察官
    被      告  乙○○
右列被告因傷害等案件，經檢察官提起公訴（九十二年度偵字第一五二八號），本院
判決如左：
    主      文
乙○○共同傷害人之身體，處有期徒刑陸月，如易科罰金，以佰元折算壹日。
    事      實
一、乙○○與丙○○係屬鄰居，素有嫌隙，嗣再因乙○○要求丙○○之岳父移走堆置
    在其舅舅土地上之回收物未果，乙○○於民國九十一年六月十六日晚上九時許，
    夥同六、七位不詳姓名年籍之成年男子，在丙○○所居、位於彰化縣埔心鄉○○
    路三六三巷十一號之住所外，要求丙○○出來談談，惟丙○○置之不理，引起乙
    ○○之不滿，遂基於侵入住宅及傷害之犯意聯絡，由乙○○攜同四、五名不詳姓
    名年籍之成年男子無故侵入丙○○前開住所，且基於傷害之犯意，乙○○先用腳
    踹丙○○之胸部，並持丙○○住處之小板凳毆打之，再由另二名不詳姓名之人架
    住丙○○，由汪明堅徒手毆打丙○○，致丙○○受有頂部頭皮三Ⅹ一公分之撕裂
    傷、右眉二Ⅹ一公分擦傷、右臉二Ⅹ二公分擦傷、左側氣血胸、右前胸六Ⅹ四公
    分皮下瘀血、右上臂四Ⅹ一公分擦傷、前臂二Ⅹ一公分擦傷、右小腿四Ⅹ一公分
    皮下瘀血、右頸部四點五Ⅹ二公分擦傷、腦震盪、左側第五根肋骨骨折等傷之傷
    害。
二、案經丙○○訴由臺灣彰化地方法院檢察署檢察官偵查起訴。
    理      由
一、訊據被告乙○○固坦承毆打告訴人丙○○，然矢口否認有侵入住宅之犯行，辯稱
    ：「我們是在外面打架，拉扯之間才進到屋子裡去，且當時只有我和告訴人打架
    而已，並無其他人」等語。經查：
（一）上開事實，已經告訴人丙○○指訴在卷，並與當場之證人劉秀雲（告訴人之妻
      ）、劉文進（告訴人之岳父）等二人證述之情節大致相符，雖然上開證人均係
      告訴人之至親，利害一致，可能偏袒告訴人，而一致向外對付被告，亦即捏造
      或誇大被告之行為之可能性，在情理上比一般證人為高，所以其證言之證明力
      比較低，但是並非毫無證明力，不能僅因證人是告訴人之至親，而一律排除其
      證言之證明力，仍應斟酌本件案情之其他事證，審酌證人之證言是否在經驗法
      則上，已可達補強告訴人之指訴之正確性。
（二）本件告訴人受有頂部頭皮三Ⅹ一公分之撕裂傷、右眉二Ⅹ一公分擦傷、右臉二
      Ⅹ二公分擦傷、左側氣血胸、右前胸六Ⅹ四公分皮下瘀血、右上臂四Ⅹ一公分
      擦傷、前臂二Ⅹ一公分擦傷、右小腿四Ⅹ一公分皮下瘀血、右頸部四點五Ⅹ二
      公分擦傷、腦震盪、左側第五根肋骨骨折等傷之傷害，已據伍倫綜合醫院診斷
      書載述甚明，可見告訴人所受之傷害不少，而被告僅有右手挫損傷、腫脹、第
      一掌股骨折等傷，另有張天長醫院診斷證明書一紙附卷可稽，觀告訴人之體型
      相當矯健，年紀又輕，與被告之體型、年紀相較，並不遜色，若只有被告與告
      訴人發生爭吵的情況，必然非常激烈，二人受傷之情況不至於有上開之差異，
      堪認被告應有共犯之協助。被告方面之辯解係伊一人所為，較無可信力。
（三）再看告訴人於偵查中稱：「與家人在家中觀看電視，此時被告夥同不明人士共
      計六人無故侵入家中，並集體毆傷告訴人」等情（見告訴狀），其指述符合當
      時是在告訴人家中被毆傷，且有多位家人在場之情況，可見告訴人指述實在並
      未誇大。且本件之爭執在於被告要求告訴人之岳父劉文進移走堆置在被告之舅
      舅土地上之回收物未果，不滿進而尋釁之人係被告，況在正常情況下，雙方爭
      執之過程中，難免損及傢俱、物品，告訴人實在不可能將被告拉進住處，自損
      家中物品，因此，被告辯稱「拉扯之間才進到屋子裡去」等語，亦與常情不符
      。
（四）此外，觀告訴人提出之照片可知，客廳之茶几歪斜、垃圾桶內之垃圾散落一地
      ，廚房內之藤椅倒下、白米一包及平底鍋散落在地上，樓梯口及小板凳之邊緣
      均有血跡，有照片八張在卷可憑，核與證人劉秀雲、劉文進證述：自客廳追打
      到廚房之情形相符，均足佐證告訴人之告訴，是以告訴人之指訴應該可以採信
      。被告所辯，無非事後卸責之詞不足採信。本件事證已明，被告犯行可以認定
      。
二、核被告乙○○所為，係犯刑法第二百七十七條第一項之傷害罪及第三百零六條第
    一項之侵入住宅罪。被告與四、五不詳姓名之成年人就上開犯行，有犯意聯絡及
    行為分擔，均為共同正犯。其所犯上開二罪間，有方法結果之牽連關係，依刑法
    第五十五條之規定，從一重之傷害罪處斷。爰審酌被告之素行、犯罪之動機、目
    的、與告訴人平日之關係、告訴人所受之損害，犯罪後之態度等一切情狀，量處
    如主文所示之刑，併諭知易科罰金之折算標準。
據上論斷，應依刑事訴訟法第二百九十九條第一項前段，刑法第二十八條、第二百七
十七條第一項、第三百零六條第一項、第五十五條、第四十一條第一項前段，罰金罰
鍰提高標準條例第一條前段、第二條判決如主文。
本案經檢察官甲○○到庭執行職務。
中      華      民      國    九十二    年      六      月      二      日
                                    臺灣彰化地方法院刑事第二庭
                                        法      官  李  水  源
右正本證明與原本無異。
如不服本判決應於判決送達後十日內向本院提出上訴狀( 須附繕本 )。
告訴人或被害人對於判決如有不服具備理由請求檢察官上訴者，其上訴期間之計算係
以檢察官收受判決正本之日期為準。
                                        法院書記官  廖  建  興
中      華      民      國    九十二    年      六      月     十三     日
附錄本案論罪科刑法條全文
刑法第二百七十七條
 (普通傷害罪)
傷害人之身體或健康者，處三年以下有期徒刑、拘役或一千元以下罰金。
犯前項之罪因而致人於死者，處無期徒刑或七年以上有期徒刑；致重傷者
，處三年以上十年以下有期徒刑。
刑法第三百零六條
 (侵入住居罪)
無故侵入他人住宅、建築物或附連圍繞之土地或船艦者，處一年以下有期
徒刑、拘役或三百元以下罰金。
無故隱匿其內，或受退去之要求而仍留滯者，亦同。


司法院資訊處製作；財團法人民間司法改革基金會備份。
